臺灣高等法院刑事判決
110年度上訴字第1769號
上  訴  人  臺灣新竹地方檢察署檢察官
被      告  陳振明


選任辯護人  林進塗律師
上列上訴人因被告傷害案件，不服臺灣新竹地方法院109年度訴
字第80號，中華民國110年3月26日第一審判決（起訴案號：臺灣
新竹地方檢察署108年度偵字第10596號），提起上訴，本院判決
如下：
    主  文
上訴駁回。
    事  實
一、陳振明與房志銘為鄰居，因停車及噪音糾紛存有嫌隙，竟分
    別為下列行為：
(一)陳振明於民國108年9月8日13時41分許，於新竹市○區○○○街0
    0巷00弄0號前（下稱案發地點），因噪音問題與房志銘發生
    口角爭執，房志銘將陳振明推倒在地，致陳振明受有右手腕
    骨折、左腳趾挫傷之傷害（房志銘犯傷害罪部分，業經原審
    判處有期徒刑3月確定）。而陳振明起身後，遂基於傷害之
    犯意，與房志銘推擠、拉扯，並出拳毆打房志銘之左肩、左
    耳及臉部，致房志銘受有左臉鈍挫傷、左耳髮際處紅腫壓痛
    、左耳耳鳴及右手擦傷之傷害。
(二)陳振明復於同日21時14分許，因房志銘違規停車問題，在上
    揭地點再度與房志銘發生口角爭執，而另基於傷害之犯意，
    朝房志銘之頭頸部及左臉揮拳，致房志銘受有下巴鈍挫傷及
    喉部鈍挫傷之傷害。
二、案經房志銘訴由新竹市警察局第一分局報告報告臺灣新竹地
    方檢察署檢察官偵查起訴。
    理  由
一、程序事項：
(一)本院審理範圍：
    檢察官原起訴被告陳振明（下稱被告）、告訴人房志銘（下
    稱告訴人）均涉犯刑法第277條第1項傷害罪嫌，原審審理後
    ，認兩人犯行事證明確，而均論以傷害罪。嗣檢察官就被告
    傷害部分提起上訴，有其上訴書附卷可稽（見本院卷第21至
    24頁），被告、告訴人就己身被訴傷害部分均未上訴，是本
    院審理範圍，僅限於被告被訴傷害部分，合先敘明。
(二)證據能力：
    本判決下述所引用被告以外之人於審判外之陳述，檢察官、
    被告及辯護人於本院準備程序對該等證據能力均表示「沒有
    意見」等語，被告及辯護人僅爭執證明力（見本院卷第63頁
    ），且迄言詞辯論終結前亦未聲明異議，本院審酌前開證據
    資料作成時之情況，尚無違法不當及證明力明顯過低之瑕疵
    ，而認為以之作為證據應屬適當，依刑事訴訟法第159條之5
    規定，均認有證據能力。至認定本案犯罪事實之其餘證據，
    並無證據證明係違背法定程序所取得，亦無顯有不可信之情
    況，且經本院於審理期日合法調查，該等證據自得作為本案
    裁判之資料。
二、認定犯罪事實所憑證據及其理由：
(一)事實欄一(一)部分：
　　訊據被告固坦承於108年9月8日13時41分許於案發地點有傷
    害告訴人之事實，惟辯稱：我確實有打告訴人兩下，但告訴
    人應該只有頭部挫傷及右手擦傷，左臉、左耳及左肩之傷害
    非我造成云云（見本院卷第61、62頁）。辯護人則為被告辯
    護稱：被告遭告訴人推倒時右手就麻麻的，但尚未感覺到疼
    痛，為免遭告訴人毆打，因此勉強爬起來後就拍打告訴人兩
    拳，應已無力氣可言，告訴人左肩、左耳及左臉之傷害，顯
    然並非被告打兩拳所造成之傷勢，耳鳴的傷害亦只有告訴人
    單方面陳述云云（見本院卷第61、73、111、115頁）。經查
    ：
　⒈被告於108年9月8日13時41分許，與告訴人因噪音問題發生糾
    紛，遭告訴人推倒在地，起身後即徒手以右手揮拳攻擊告訴
    人事實，業據被告於警詢、檢察事務官詢問、原審、本院準
    備程序及審理時均坦承有傷害行為不諱（見偵卷第15頁反面
    、43頁反面、原審卷第95、258、303頁、本院卷第61、62、
    110頁），核與證人即告訴人房志銘於警詢、檢察事務官詢
    問及偵訊、證人即被告之子陳世偉於檢察事務官詢問時之證
    述情節相符（見偵卷第7、43頁反面、44頁、他卷第14頁）
    ，並有警員偵查報告1份、現場監視錄影翻拍相片10張、臺
    灣新竹地方檢察署108年12月13日勘驗筆錄、原審109年8月5
    日勘驗筆錄附卷可稽（見偵卷第5、25至29、61至63頁、原
    審卷第260頁）。又告訴人於案發後同日14時14分許隨即前
    往台灣基督教長老教會馬偕醫療財團法人新竹馬偕紀念醫院
    （下稱新竹馬偕醫院）就診，當下即主訴「剛與鄰居起爭執
    ，被拳頭攻擊頭部，右手肘有傷口，現頭暈」，檢查結果為
    頭部挫傷（左臉及耳朵髮際處有紅腫壓痛）、右手擦傷，此
    有新竹馬偕醫院108年9月8日診斷證明書1紙、109年7月6日
    馬院竹急醫乙字第1090008550號函暨急診病歷0份在卷可核
    （見偵卷第22頁、原審卷第155至164頁）；告訴人復因同日
    夜間與被告又生衝突傷害事件，前往國立臺灣大學醫學院附
    設醫院新竹分院（下稱臺大醫院新竹分院）就診【詳下述二
    (二)】，亦有向醫生陳述「被鄰居徒手攻擊，現感覺左臉，
    左耳疼痛聽不太到」等語，翌日9日復前往臺大醫院新竹分
    院門診，經臺大醫院新竹分院耳鼻喉科門診診斷為左耳耳鳴
    ，亦有臺大醫院新竹分院108年9月9日診斷證明書（見偵卷
    第24頁）、109年7月15日臺大新分醫事字第1090004721號函
    （見原審卷第165頁）在卷可憑。又依常理判斷，一般人在
    頭部、耳部遭受外力碰撞震動後，除直接的外部傷勢外，亦
    可能影響內耳平衡，造成頭暈、嘔吐現場，甚至導致耳鳴現
    象，實為一般常見情形，且依告訴人本次遭受暴力攻擊範圍
    即為左耳及臉部之部位，並因此耳部外側受有明顯紅腫之傷
    勢，則告訴人出現耳鳴之現象，並非難以想像，亦與常情無
    違，足認告訴人因被告上開攻擊行為，已受有左臉、左耳髮
    際處紅腫壓痛、左耳耳鳴及右手擦傷之傷害甚明。
　⒉被告雖辯稱其僅打告訴人兩下，只造成告訴人頭部挫傷及右
    手擦傷，不可能有左臉、左耳髮際處紅腫壓痛、左耳耳鳴之
    傷害云云。惟查：
　⑴原審勘驗案發時現場監視錄影畫面：「
　　【7分32秒】房志銘（身著藍灰色衣服）與陳振明（身著白
               色上衣）。
　　【7分33秒】房志銘欲騎車離去，陳振明跨步向前。
    【7分34秒】陳振明欲上前爭論，房志銘突然從機車上暴起 
                陳振明舉雙 手至胸前，掌心朝外。
    【7分36秒】房志銘朝陳振明推擠，陳振明雙手交岔格擋。
    【7分38秒】房志銘將陳振明推倒在地。
    【7分43秒】陳振明起身後以右手揮拳擊中房志銘左肩。
    【7分45秒】房志銘與陳振明以手互推。
　  【7分50秒】陳振明以右手揮拳擊中房志銘左耳。
    【7分52秒】房志銘以右手抓住陳振明左手，兩人面對面。
    【8分09秒】陳振明左手掙脫房志銘，房志銘繼續以手指著
               陳振明，兩人爭論中。
    【8分11秒】陳振明兒子（穿黑色背心者）從兩人的左邊走
               出來，房志銘臉轉向左邊看向陳振明兒子，臉
               向右轉回的過程中，陳振明以右手揮拳擊中房
               志銘臉部。
    【8分13秒】陳振明兒子將兩人分開。」，有原審法院109年
    8月5日勘驗筆錄及監視錄影畫面翻拍照片5張附卷可參（見
    原審卷第260頁、偵卷第27至29頁）。則由上開勘驗結果及
    現場監視錄影翻拍相片，可見被告3度以右手揮拳攻擊告訴
    人，並陸續擊中告訴人左肩、左耳、臉部，與此等部位嗣後
    出現左耳髮際處紅腫壓痛、左臉鈍挫傷、左耳耳鳴之傷勢相
    合。又新竹馬偕醫院109年9月8日診斷證明書雖僅記載告訴
    人「頭部挫傷、右手擦傷」之傷勢，同日晚間21時34分於臺
    大醫院新竹分院急診後，另經診斷告訴人有「左臉鈍挫傷」
    、「左耳耳鳴」，惟參酌告訴人前至新竹馬偕醫院就診時主
    訴「頭暈」，且其左臉、左耳髮際處有紅腫壓痛，已如前述
    ，堪認告訴人所受左臉、左耳髮際處紅腫壓痛、左耳耳鳴之
    傷害係被告於108年9月8日13時41分許所造成，是被告辯稱
    其僅打告訴人兩下，不可能造成告訴人除頭部挫傷及右手擦
    傷外之傷勢云云，並無可採。
　⑵至告訴人具狀稱受有永久性聽力障礙云云（見本院卷第66頁
    ），惟按刑法第10條第4項規定：「稱重傷者，謂下列傷害
    ：一、毀敗或嚴重減損一目或二目之視能。二、毀敗或嚴重
    減損一耳或二耳之聽能。三、毀敗或嚴重減損語能、味能或
    嗅能。四、毀敗或嚴重減損一肢以上之機能。五、毀敗或嚴
    重減損生殖之機能。六、其他於身體或健康，有重大不治或
    難治之傷害」。所稱「毀敗」，係指刑法第10條第4項第1至
    5款所示之器官或肢體機能受到重大傷害，完全而且永遠喪
    失其機能而言；所稱「嚴重減損」，係指對各項機能有重大
    影響，且不能治療或難於治療之情形（最高法院104年度台
    上字第2589號判決意旨參照）。依告訴人提出之臺大醫院新
    竹分院109年3月9日、110年6月25日診斷證明書固記載告訴
    人「左耳聽力未必有自然好轉可能」、「聽力障礙一般而言
    無聽力自然好轉可能」（見原審卷第133頁、本院卷第69頁
    ），然此左耳高頻聽力受損之情形，在日常生活語音範圍並
    不影響聽能之程度，業據臺大醫院新竹分院108年11月18日
    、109年7月15日函覆在卷（見偵卷第52頁、原審卷第165頁
    ），依此，難認告訴人所受上開左耳耳鳴之已達重傷之程度
    ，附此敘明。至告訴人於本院聲請傷害鑑定以釐清責任（見
    本院卷第111頁），惟本院已認定告訴人上開傷勢係由被告
    造成，此部分事證已明，別無再予調查之必要，併此敘明。
    　　
(二)事實欄一(二)部分：
    訊據被告固坦承有於108年9月8日21時14分許於案發地點，
    出拳攻擊告訴人之事實，惟矢口否認有何傷害犯行，辯稱：
    我雖然有對告訴人揮拳，但我兒子擋在我與告訴人中間，我
    揮拳時告訴人立刻避開，所以沒有打到告訴人云云（見原審
    卷第95頁、本院卷第61、62頁），辯護人為被告辯護稱：被
    告僅以左手揮打告訴人1次，且因中間隔著陳世偉，告訴人
    躲開，而未打到告訴人，告訴人所受傷勢並非被告所造成云
    云（見本院卷第61、75頁）。經查：
  ⒈證人即告訴人房志銘於警詢中證述：當天晚上回到家中後，
    準備要停車，被告卻突然到我自小客車旁邊叫我下車，說這
    件事情沒有這麼好解決，我下車後告訴人和我理論下午的事
    情，並趁我和他兒子理論的時候用拳頭再次攻擊我頭部2次
    ，造成我右臉鈍挫傷、左臉鈍挫傷、下巴鈍挫傷及喉部鈍挫
    傷等語（見偵卷第7頁及反面）；復於檢察事務官詢問時證
    稱：當天晚上我返家要移動車輛，告訴人說要檢舉我違規停
    紅線，我不想跟他爭執，就上車要離開，就在我要移動車輛
    時，他要他兒子擋在我前方跟我爭論，他這時徒手打我頭部
    2拳等語（見偵卷第43頁反面）。是證人房志銘自始均稱遭
    被告陳振明2度出拳攻擊頭部。
  ⒉原審當庭勘驗現場監視錄影畫面結果：「
　　【3分51秒】兩人面對面爭論，兩人間的距離甚近，約一個
               成人身體寬度的距離，陳振明以左手揮拳朝房
               志銘頭頸部位置揮拳，房志銘瞬間身體上半身
               後仰、下巴朝前、頭往後仰，整個人的身體也
               向後靠到車身（因畫面模糊沒有辦法明確判斷
               陳振明左拳是否擊中及擊中部位）。
    【3分53秒】兩人均向前趨前，陳振明的兒子在中間，向前
               一步，阻擋兩個人，陳振明的兒子用右手放在
               房志銘的胸口前阻擋，此時陳振明突然又以左
               手向房志銘的左臉處揮拳，房志銘的身體瞬間
               向其右後方右傾。」，有原審法院109年8月6日
    勘驗筆錄在卷可稽（見原審卷第261、262頁）。依上開勘驗
    筆錄可知，被告第一次以左手攻擊告訴人時，是朝告訴人頭
    頸部之位置揮拳，雖因監視器錄影畫面較為模糊，無法明確
    看出被告左拳是否擊中，惟因2人當時相距甚近，告訴人處
    於被告手長距離內，即便中間隔著證人陳世偉，在如此相近
    的情形下，被告要揮拳擊中告訴人並非難事，復考量被告係
    驟然起手揮擊，告訴人在猝不及防情形下，殊難想像意欲攻
    擊之被告有揮空未命中之可能。況參以被告出拳後，告訴人
    瞬間身體上半身後仰、下巴朝前、頭往後仰，整個人的身體
    向後靠到車身等情，依其當時身體移動之方式及軌跡，與一
    般遭外力攻擊擊中後，身體自然擺動之情形相符，可見確實
    係受被告揮拳擊中所致。而被告陳振明第二次揮拳時擊中告
    訴人房志銘之左臉，亦有上揭勘驗筆錄在卷可稽，復據被告
    於原審審理時供承在卷（見原審卷第308頁），核與告訴人
    上開指訴情節相符。是以，被告於案發時2度以左手揮拳攻
    擊告訴人，第一次擊中告訴人之頭頸部，第二次擊中告訴人
    之左臉乙情，堪以認定。被告雖辯稱出拳並未擊中告訴人云
    云，然與上揭之監視器錄影畫面不符，顯不足採信。
　⒊參以告訴人於案發當日21時34分許，旋即前往醫院就醫驗傷
    ，經醫院診斷其受有下巴鈍挫傷及喉部鈍挫傷等情，有臺大
    醫院新竹分院108年9月8日診斷證明書1紙在卷可稽（見偵卷
    第23頁），則告訴人係於案發後20分鐘內立即前往急診，距
    案發時間甚近，且依診斷書所載之傷勢，其受傷位置為下巴
    及喉部鈍挫傷，而依前揭監視器錄影畫面可見被告第一次揮
    拳攻擊擊中告訴人之頭頸部，其傷勢亦與被告攻擊之部位吻
    合。且下巴及喉部位置相近，被告出拳擊中告訴人之頭頸部
    ，確實有可能同時造成告訴人下巴及喉部位置之鈍挫傷，此
    與常情無違，堪認告訴人前揭指訴，並非無據，足認告訴人
    所受下巴鈍挫傷及喉部鈍挫傷之傷勢，確係被告揮拳攻擊所
    致。
　⒋至被告辯稱其雖有出拳攻擊告訴人，但是沒有造成傷害，告
    訴人傷勢應係告訴人自行加工云云，惟衡以被告第一次出拳
    攻擊時告訴人時，告訴人瞬間身體上半身後仰、下巴朝前、
    頭往後仰，其身體亦因受到衝擊而向後倒靠至車身等情，業
    如前述，可徵被告出拳揮擊告訴人之動作，應有一定之力道
    ，況被告動手既屬實情，且其與告訴人彼此相處不睦，於同
    日下午已有激烈肢體衝突，其因憤怒及不滿猝然動手，手勁
    絕非如朋友戲謔般不致成傷，再佐以告訴人於案發後立即就
    醫後，經醫院檢查之前揭傷勢又與被告攻擊之部位相符，業
    如前述，足證告訴人所受上開傷害確係由被告出拳之攻擊行
    為所造成，兩者間確有因果關係，應堪認定。被告空言否認
    未造成告訴人受傷，係告訴人捏造傷勢加工云云，要屬卸責
    之詞，不足採信。至上開診斷證明書雖另記載告訴人受有「
    右臉鈍挫傷」、「左臉鈍挫傷」（此部分不在本院認定被告
    傷害犯行結果範圍內，詳後述⒌）等傷害，縱無證據證明係
    被告出拳攻擊所致，亦不能執此反證告訴人所受「下巴鈍挫
    傷」及「喉部鈍挫傷」之傷害非被告所造成，是此部分記載
    之內容尚無從為有利被告之認定，附此敘明。
　⒌起訴意旨雖以前揭臺大醫院新竹分院108年9月8日診斷證明書
    （見偵卷第23頁）所載告訴人之傷勢，而認被告毆打告訴人
    之行為，尚有造成告訴人受有「右臉鈍挫傷」、「左臉鈍挫
    傷」之傷害，然查：
　⑴被告雖於第2次出拳攻擊告訴人時，擊中告訴人之左臉，有前
    揭勘驗筆錄在卷足參，惟因被告於同日13時41分許已有傷害
    告訴人之犯行，告訴人於14時13分於新竹馬偕醫院急診診斷
    其受有左臉、左耳髮際處紅腫壓痛之傷勢，而其於同日21時
    34分於臺大醫院新竹分院就醫時，雖經醫師診斷有「左臉鈍
    挫傷」之傷勢，然因其2次驗傷時間接近，且傷勢部位相同
    ，不能排除告訴人於晚間在臺大醫院新竹分院醫師所診斷「
    左臉鈍挫傷」之傷勢，係同日下午受被告傷害所造成，依罪
    疑有利於被告原則，自應為有利於被告之認定，故尚難認定
    此部分傷勢係被告於同日21時14分之攻擊行為所造成，且此
    部分亦經公訴檢察官當庭減縮（見原審卷第309頁），併此
    敘明。
　⑵至上揭診斷證明書雖另記載告訴人受有「右臉鈍挫傷」之傷
    勢，惟依前揭現場監視器錄影畫面勘驗結果，可知被告出拳
    2次，分別擊中告訴人之頭頸部及左臉，並未見有攻擊告訴
    人右臉之情事，是此部分傷勢是否確係被告傷害行為所致，
    顯屬有疑，復無其他積極事證足以證明被告有傷害告訴人右
    臉行為，自不能為不利於被告之認定。
(三)綜上所述，被告前開所辯，要屬卸責之詞，均不足採信。本
    案事證明確，被告上開2次傷害犯行，均堪認定。
三、論罪：
(一)核被告就事實欄一(一)、(二)所為，均係犯刑法第277條第1
    項之傷害罪。起訴事實雖漏未就事實欄一(一)告訴人受有左
    耳耳鳴之傷勢予以記載，惟此部分與起訴書所載犯罪事實有
    單純一罪之關係，為起訴效力所及，本院自應併予審究，附
    此敘明。
(二)被告所犯上開2次傷害犯行間，犯意各別，行為互殊，應分
    論併罰。
(三)公訴意旨雖認108年9月8日21時14分許告訴人另受有「右臉
    鈍挫傷」、「左臉鈍挫傷」，業如前揭理由欄二、(二)⒌所
    述，因不能證明為被告該次攻擊行為所致，本應就此部分為
    被告無罪之諭知，然此部分與前揭業經本院認定事實欄一(
    二)有罪部分有單純一罪關係，爰不另為無罪之諭知。
四、駁回上訴之理由：
(一)原審以被告事證明確，適用刑法第277條第1項、第41條第1
    項前段、第51條第5款等規定，並審酌被告無經判決有罪之
    前案紀錄，素行尚佳，有本院被告前案紀錄表在卷可憑，被
    告與告訴人為鄰居關係、素有不睦，本應循正當合法途徑處
    理彼此衝突，卻不思理性解決，而被告遭告訴人推倒受傷起
    身後竟多次出拳攻擊告訴人之頭部，復於同日晚間再度主動
    挑釁先開啟告訴人所駕自小客車車門，復出拳傷害告訴人致
    受有前述傷害，所為不該，惟念被告於原審審理時坦承部分
    犯行之犯後態度，兼衡被告自述高中肄業之智識程度，目前
    擔任技術指導顧問，每月收入約3萬元，離婚、育有3名成年
    子女，無需其扶養之人之生活狀況（見原審卷第311至312頁
    ），暨其犯罪之動機、目的、手段、所受傷勢程度、迄未能
    與告訴人達成和解等一切情狀，分別量處有期徒刑3月、4月
    ，及均諭知以新臺幣1,000元折算1日之易科罰金標準，並定
    應執行有期徒刑6月暨易科罰金之折算標準。核其認事用法
    俱無不合，量刑亦甚妥適。
(二)檢察官依循告訴人請求提起上訴意旨略以：按刑之量定，固
    屬法院得為自由裁量之事項，但非漫無限制，除不得逾越法
    律所規定範圍外，並應具妥當性及合目的性，並符合罪刑相
    當原則。又刑法第277條第1項傷害罪法定刑原定為3年以下
    有期徒刑，拘役或1,000元以下罰金，然較其他保護自由、
    財產法益罪之法定刑，顯然過輕，而傷害之態樣、手段、損
    害結果不一而足，應賦予法官較大之量刑空間，俾得視具體
    個案事實、犯罪情節及動機而為適當之量刑，故（108年5月
    29日）修正為5年以下有期徒刑、拘役或50萬元以下罰金。
    被告所犯為修正後傷害罪，原判決所處刑度自應較修正前為
    重，方符修法之旨。且原判決既認定告訴人先出手將被告推
    倒，而被告起身後多次出拳攻擊告訴人之頭部，同日晚間復
    主動挑釁而出拳傷害告訴人，造成告訴人傷害，卻仍僅量處
    有期徒刑3月、4月，應執行有期徒刑6月，稍嫌過輕。又告
    訴人堅認其因被告傷害犯行，可能受有左耳聽力嚴重減損、
    耳聾之重傷害結果，乃原判決漏未斟酌，亦容有重要事實漏
    未審酌及應調查之證據未予調查之違誤。爰請求撤銷原判決
    ，另為適法判決云云。惟查：⒈按量刑輕重，屬法院得依職
    權自由裁量之事項，苟其量刑已以行為人之責任為基礎，並
    斟酌刑法第57條各款所列情狀，在法定刑度內，酌量科刑，
    無偏執一端，致明顯失出失入情形，自不得指為不當或違法
    （最高法院103年度台上字第291號、第331號判決意旨參照
    ），且在同一犯罪事實與情節，如別無其他加重或減輕之原
    因，下級審量定之刑，亦無過重或失輕之不當情形，則上級
    審法院對下級審法院之職權行使，原則上應予尊重（最高法
    院85年度台上字第2446號判決意旨參照）。本案原審判決於
    量刑時，業已審酌被告毆打告訴人原因、方式、告訴人所受
    傷勢、被告犯後態度、智識程度及家庭情況等一切情狀，詳
    予審酌刑法第57條各款事由，量處被告應執行有期徒刑6月
    ，顯係以行為人責任為基礎，並未逾越法定刑度，亦無違背
    公平正義之精神，客觀上不生量刑過重過輕之裁量權濫用，
    且原審既已詳細記載量刑審酌上揭各項被告之犯罪情節、造
    成告訴人之損害程度、被告犯罪後態度等一切情狀，並予以
    綜合考量後在法定刑內予以量刑，尚無違比例原則及罪刑相
    當原則，難認有何不當。⒉告訴人具狀稱受有永久性聽力障
    礙云云，並舉109年6月25日診斷證明書為證（見本院卷第66
    、69頁），然其左耳高頻聽力受損結果，雖未必有回復可能
    ，但並不影響日常生活語音範圍內之聽能，尚難認告訴人所
    受傷害已達毀敗或嚴重減損一耳聽能之重傷害程度，已如前
    述。⒊從而，檢察官依循告訴人請求執此為由提起上訴，均
    無理由，應予駁回。
據上論斷，應依刑事訴訟法第368條，判決如主文。
本案經檢察官張瑞玲提起公訴，檢察官翁旭輝提起上訴，檢察官
謝宗甫到庭執行職務。
中　　華　　民　　國　　111 　年　　1 　　月　　25　　日
　              　刑事第十八庭  審判長法　官  何俏美
                                      法　官  黃紹紘
                                      法　官  陳海寧
以上正本證明與原本無異。
如不服本判決，應於收受送達後20日內向本院提出上訴書狀，其
未敘述上訴之理由者並得於提起上訴後20日內向本院補提理由書
（均須按他造當事人之人數附繕本）「切勿逕送上級法院」。
                                      書記官  謝文傑
中　　華　　民　　國　　111 　年　　1 　　月　　25　　日
附錄本案論罪科刑法條全文
刑法第277條
傷害人之身體或健康者，處5年以下有期徒刑、拘役或50萬元以
下罰金。
犯前項之罪，因而致人於死者，處無期徒刑或7年以上有期徒刑
；致重傷者，處3年以上10年以下有期徒刑。